【裁判字號】    89,易,3413
【裁判日期】    890930
【裁判案由】    賭博
【裁判全文】
臺灣高雄地方法院刑事判決                        八十九年度易字第三四一三號
    公  訴  人  臺灣高雄地方法院檢察署檢察官
    被      告  丁○○
    被      告  乙○○
    被      告  丙○○
    被      告  甲○○
    右  三  人
    選任辯護人  蔡淑媛
                陳里己
                歐陽志宏
右列被告因賭博案件，經檢察官提起公訴（八十八年度偵字第二三六七九號），本院
判決如左：
      主  文
甲○○共同以賭博為常業，處有期徒刑伍月，如易科罰金，以參佰元折算壹日，如附
表所示之電動賭博機具貳拾參台（含ＩＣ板拾捌塊）、寄分卡拾陸張、賭資新台幣貳
仟元，均沒收。
乙○○共同以賭博為常業，處有期徒刑貳月，如易科罰金，以參佰元折算壹日。如附
表所示之電動賭博機具貳拾參台（含ＩＣ板拾捌塊）、寄分卡拾陸張、賭資新台幣貳
仟元，均沒收。
丁○○在公眾得出入之場所賭博財物，處罰金貳仟元，如易服勞役，以參佰元折算壹
日。如附表所示之電動賭博機具貳拾參台（含ＩＣ板拾捌塊）、寄分卡拾陸張，均沒
收。
丙○○無罪。
      事  實
一、甲○○係位於高雄市○○○路八十三號一樓「建國遊藝場」之負責人，自八十八
    年四月一日起，利用其設於上址之「建國遊藝場」，充作公眾得出入之場所，擺
    設如附表所示之電動賭博機具二十三台，供與不特定人賭博財物，並以月薪新台
    幣（下同）二萬餘元之代價，僱用與之有犯意聯絡之乙○○，負責開分、洗分及
    兌換賭金或寄分卡工作。其賭博方式為由賭客自選機台，每次各以一比一之開分
    比率，即以每十元開十分之分數押注，若押中，可在該電玩內以預設之程式賠付
若干倍之分數，否則，所押分數，落入同一機具之程式內，由機具沒入，歸甲○○所有，當賭客玩畢時，再以機具內累計之積分，依上開比率兌換現金或寄分卡
    ，藉此射倖之方式賭博財物，計算輸贏，二人均恃此營業收入及薪資維生。嗣八
    十八年九月二十一日下午六時五十分許，適丁○○至上址睹玩「皇冠迷十三」電
    玩機具，累計積分二千分，由乙○○確認洗分，並兌換現金二千元予丁○○之際
    ，為警當場查獲，並扣得如附表所示當場賭博之電動賭博機具二十三台（含ＩＣ
    板十八塊）、寄分卡十六張，及甲○○所有供與乙○○共同犯罪所用之賭資二千
    元等物。
二、案經高雄市政府警察局三民第一分局移送臺灣高雄地方法院檢察署檢察官偵查起
    訴。
      理  由
甲、被告甲○○、乙○○、丁○○有罪部分：
一、右揭犯罪事實，業據被告甲○○、乙○○及丁○○於警訊及偵、審中供承不諱，
    所供互核一致，復有如附表所示之電動賭博機具二十三台（含ＩＣ板十八塊）、
    寄分卡十六張及賭資二千元扣案可佐，事證明確，被告三人之之犯行已堪認定。
二、核被告甲○○在固定場所，經營「建國遊藝場」，擺設之電動賭博機具多達二十
    三台，且當時無其他工作，係賴此收入維生，此業據被告甲○○於本院陳明在卷
    ；又被告乙○○當時別無其他工作，係以月薪二萬餘元以營生，亦據被告乙○○
    於本院審理時供陳甚明，渠等顯係以共同經營上開「建國遊藝場」，供人賭博為
    業。是核被告甲○○、乙○○之所為，均係犯刑法第二百六十七條之常業賭博罪
    。又查上開「建國遊藝場」，係供不特定人出入賭博，自屬公眾得出入之場所，
    是核被告丁○○之所為，係犯刑法第二百六十六條第一項前段之普通賭博罪。被
    告甲○○及乙○○間，就上開犯行，有犯意聯絡及行為分擔，具共同正犯關係。
    爰審酌被告甲○○設置賭博場所供人賭博，敗壞社會善良風氣甚鉅，本不宜寬貸
    ，惟念其犯後始終坦承犯行，深具悔意，態度良好，且經營期間非長，所得不多
    ，犯後已將上開遊藝場盤予他人，此有讓渡書一紙在卷可稽，及被告乙○○僅係
    受僱，領取微薄薪資維生，被告丁○○一時失慮，誤罹刑章等一切情狀，分別量
    處如主文所示之刑，並分別諭知易科罰金及易服勞役之折算標準。又如附表所示
    之電動賭博機具二十三台（含ＩＣ板十八塊），及寄分卡十六張，係當場賭博所
    用之器具，爰依刑法第二百六十六條第二項規定，不問屬於犯人與否，宣告沒收
    。又扣案之二千元，並非在賭檯或兌換籌碼處查獲，且被查獲時，仍在被告乙○○手中，尚未交付被告丁○○，此業據被告乙○○及丁○○陳明在卷，故二千元
    應認仍屬被告甲○○所有供犯罪所用之賭資，而應依刑法第三十八條第一項第二
    款規定，於被告甲○○及乙○○之主文項下，諭知宣告沒收。
乙、被告丙○○無罪部分：
一、公訴意旨另以：被告丙○○於上開時地，受僱於被告甲○○，負責維修機器，且
    可暫時代理乙○○工作，共同利用上開機具與不特定之賭客賭博財物，賴以維生
    ，因認被告丙○○涉犯刑法第二百六十七條常業賭博罪嫌等語。
二、按刑事訴訟法上所謂認定犯罪事實之證據，係指足以認定被告確有犯罪行為之積
    極證據而言，該項證據自須適合被告犯罪事實之認定，始得採為斷罪資料。又事
    實之認定，應憑證據，如未能發現相當證據，或證據不足以證明，自不能以推測
    或擬制之方法，以為裁判基礎（最高法院二十九年上字第三一０五、四十年台上
    字第八六號判例參照）。又依刑事訴訟法第三百零一條第一項規定，不能證明被
    告犯罪者，應諭知無罪之判決。
三、本件公訴人認被告丙○○涉犯刑法第二百六十七條常業賭博罪嫌，無非以被告丙○○在營業場所檢查紀錄之「在場經理人」欄內簽名，及被告乙○○供稱倘有事
    ，可找丙○○代理等語，為其論罪依據。惟訊據被告丙○○固不諱言於上開時間
    ，受僱於被告甲○○，擔任電玩機具維修工作等情，惟堅決否認上開犯行，辯稱
    ：伊係在販賣電玩機具之進升公司上班，並在該公司負責電玩機具維修，嗣因甲○○向該公司購買電玩機具，甲○○遂私下僱傭伊為其維修機具，故伊非屬其店
    內員工，平日僅店內機具故障始前往該店修理機具，不知店內機具可否兌換現金
    。又查獲當天係乙○○打電話予伊稱其遭警查獲，店內僅其一人，無人看店，故
    委託伊至該店幫忙看店，而伊至該處時，現場警員表示在場者均需簽名，伊始在
    檢查紀錄上之「現場經理人」欄簽名等語。經查：
（一）被告丙○○雖於營業場所檢查紀錄之「在場經理人」欄內簽名，此有檢查紀錄
      一紙在卷可稽，惟此乃因警員要求在場之人均須簽名之故，業據被告丙○○於
      本院供承在卷，且被告丙○○自警訊迄本院審理時，始終供稱伊僅為「建國遊
      藝場」之技師，而非現場經理人等語，核與被告甲○○於偵查中供稱：「丙○○是我雇用修理電玩」，及於審理中所供：「（問：丙○○是你僱用？）是。
      原先我向他們公司買機器，他送來時，我問他維修費用，他說每月固定四萬，
      我問他可以不可以私下維修，他說可以，我是每月貼他二萬，另外再貼他油錢
      。他是另外在進昇公司上班，：：：」等語，及被告乙○○於本院供稱：「（
      丙○○是）店裡的維修技師，機器有故障才叫他過來」等語相符，且「建國遊
      藝場」內並未設置現場經理人一職，亦據被告甲○○於本院供述在卷，足徵被
      告丙○○所辯其非「建國遊藝場」之現場經理人，係因警員要求始在檢查紀錄
      「在場經理人」欄內簽名云云，堪足採信。
（二）又查，被告丙○○僅於「建國遊藝場」機具故障時，始前去修理，平日均未在
      店內，及查獲當時被告丙○○本不在場，係經由被告乙○○電話聯絡後，被告
      丙○○始前來現場一節，亦迭據被告丙○○自警訊迄本院審理時供述甚詳，而
      查獲當天係因店內僅被告乙○○一人，倘被告乙○○與警員至警局製作筆錄，
      即無人看店，被告乙○○遂以電話聯絡被告丙○○前來店內，幫忙看店等情，
      亦據被告乙○○於偵查中供述：「是因店裡沒人，所以我叫他來幫忙，否則我
      不能與警方回派出所」，及於本院審理時供稱：「警方叫我找一個人看店，要
      帶我去做筆錄，因為他剛修完機器剛走，所以我請他幫我看」等語在卷，被告
      甲○○亦供稱丙○○係平日有與其聯絡時，其始會至店內等語，另被告丁○○
      自承其自八十八年八、九月間起，即經常至「建國遊藝場」打遊戲機及彈珠等
      語，經訊之其是否看過被告丙○○，亦供稱沒有，足徵被告丙○○平日均不在
      店內，僅機具需維修時，始至店內，而被查獲當時，其亦不在現場，係被告乙○○被查獲之後，因店無人看管，始聯絡其到場，灼然明甚，是其上開所辯，
      洵非無據。
（三）又查，被告丙○○始終供稱不知「建國遊藝場」店有兌換現金一事，核與被告
      甲○○於本院審理時供述：「我沒有告訴他（指丙○○），因他不是我們店內
      的人」等語，及被告乙○○所供：「他（指丙○○）不知道可以兌換現金，因
      他是技師而已，不算員工」等語相符，顯見被告丙○○對於「建國遊藝場」之
      經營方式，並不知情，且被告乙○○於偵查中雖供稱倘伊不在，應會找丙○○
      幫忙看店等語，惟其同時又供述：「但從沒找過」等語，於本院更供稱因僅認
      識他一人，故倘有事，應會找其幫忙看店，但從未找其幫忙過等語，準此，被
      告乙○○僅係認其有事時，會找被告丙○○幫忙，惟卻從未找被告丙○○幫忙
      過，且僅其憑有事會找被告丙○○幫忙，亦尚不得逕予推論被告丙○○知悉「
      建國遊藝場」有從事兌換現金之賭博行為或參與該賭博行為，是僅憑被告乙○○偵查中之上開供述，尚不得據為對被告丙○○不利之認定。
（三）綜上，被告丙○○既僅為「建國遊藝場」之技師，平日均不在店內，僅店內機
      具故障需維修時，始至該處，且其對店內兌換現金亦未參與且不知情，顯難認
      其對被告甲○○及乙○○之常業賭博行為，有何犯意聯絡或行為分擔，此外，
      復查無其他積極證據足資證明被告丙○○有何常業賭博犯行，既不能證明被告
      丙○○犯罪，爰依法為無罪判決之諭知。
據上論斷，應依刑事訴訟法第二百九十九條第一項前段、第三百零一條第一項，刑法
第二十八條、第二百六十六條第一項前段、第二項、第二百六十七條、第四十一條、
第四十二條第二項、第三十八條第一項第二款，罰金罰鍰提高標準條例第一條前段、
第二條，判決如主文。
本案經檢察官呂建昌到庭執行職務。
中      華      民      國      八十九      年      九    月    三十    日
              臺灣高雄地方法院刑事第七庭
                                        法  官    李  璧  君
右正本證明與原本無異。
如不服本判決，應於判決送達後十日內，向本院提出上訴狀。
                                        書記官    李  忠  霖
中      華      民      國      八十九      年      十    月      二    日
附錄本判決論罪之法條：
刑法第二百六十六條第一項前段：
在公共場所或公眾得出入之場所賭博財物者，處一千元以下罰金。
刑法第二百六十七條：
以賭博為常業者，處二年以下有期徒刑，得併科一千元以下罰金。
附表：
┌──┬──────────┬────┐
│編號│   電動賭博機具名稱 │數量    │
├──┼──────────┼────┤
│一  │  滿貫大亨          │八台    │
├──┼──────────┼────┤
│二  │  賽馬雙人座        │四台    │
├──┼──────────┼────┤
│三  │  皇冠迷十三        │二台    │
├──┼──────────┼────┤
│四  │  春秋二代          │二台    │
├──┼──────────┼────┤
│五  │  Super Game        │二台    │
├──┼──────────┼────┤
│六  │  東方之珠          │一台    │
├──┼──────────┼────┤
│七  │  孔雀王            │一台    │
├──┼──────────┼────┤
│八  │  水國精靈          │三台    │
├──┴──────────┴────┤
│共計二十三台                        │
└──────────────────┘


司法院資訊處製作；財團法人民間司法改革基金會備份。
